【裁判字號】    97,易,797
【裁判日期】    971225
【裁判案由】    竊盜等
【裁判全文】
臺灣屏東地方法院刑事判決           97年度易字第797號
公  訴  人  臺灣屏東地方法院檢察署檢察官
被      告  甲○○
上列被告因公共危險案件，經檢察官提起公訴（97年度偵字第51
70號），茲因被告就被訴事實為有罪之陳述，經告知簡式審判程
序意旨並聽取公訴人及被告之意見後，本院裁定依簡式審判程序
審理，判決如下：
    主  文
甲○○服用酒類，不能安全駕駛動力交通工具而駕駛，處有期徒
刑陸月；又竊盜，處有期徒刑肆月；應執行有期徒刑玖月。
    事  實
一、甲○○於民國97年7 月30日下午1 時許，在其位於屏東縣恆
    春鎮○○路121 巷3 弄8 號之住處飲用酒類完畢後，明知酒
    精對於人體神經系統有抑制作用，酒後從事駕駛行為極易因
    體內酒精作用致身體協調機能及對外界事物之反應能力降低
    而發生危險，竟仍駕駛車牌號碼PYG-509 號重型機車上路行
    駛，嗣於同日下午5 時20分許，行經屏東縣恆春鎮○○路3
    之2 號附近，尤林時經營之荔枝園時，竟基於意圖為自己不
    法所有之竊盜犯意，徒手竊取尤林時所有而置於該園內之鐵
    桶1 個、鐵條3 支，得手後仍駕駛原車離去，旋於同日下午
    5 時30分許，行經屏東縣恆春鎮○○路一帶時，為警攔檢而
    查獲，除扣得前開竊得之鐵桶、鐵條等物外，並經測得其吐
    氣中酒精濃度達每公升1.0 毫克（1.0mg/L） 。
二、案經屏東縣警察局恆春分局報告臺灣屏東地方法院檢察署檢
    察官偵查起訴。
    理  由
一、訊據被告甲○○於本院審理時，對其前揭酒後騎車及竊盜之
    犯罪事實均自白不諱，並經證人尤林時於警詢中證述綦詳，
    復有贓物認領保管單、酒精濃度測定紀錄表、舉發違反道路
    管理事件通知單、現場及採證照片4 幀在卷可參，堪信為真
    。又：
  (一)按酒精對人體所生影響，於吐氣中酒精濃度達每公升0.25毫
    克時，即已輕微中毒，而有輕度協調功能降低，是依道路交
    通安全規則第114 條第2 款規定，汽車駕駛人飲酒後，吐氣
    中所含酒精濃度逾每公升0.25毫克者，即不得駕車；若進而
    其濃度達每公升0.55毫克、0.75毫克、0.85毫克以上者，肇
    事率猶依序達到一般正常人10倍、25倍、50倍之譜，此觀卷
    附臺灣高等法院88年10月26日院賓文廉字第13407 號致所
    屬各級法院函檢附法務部88年10月1 日法檢字第3641號函
    暨附件研究報告及中央警察大學蔡中志教授製作之「酒精濃
    度與肇事率之關係表」自明。前揭時地被告甲○○經查獲時
    ，距其酒後開始騎車之時間雖已歷數小時，然其經測得吐氣
    中酒精濃度尚有每公升1.0 毫克之譜，遠逾前述肇事率為一
    般正常人50倍之標準，危險極高。
  (二)今查，酒精對於人體中樞神經系統有抑制作用，酒後從事駕
    駛行為極易因體內酒精作用致身體協調機能及對外界事物之
    反應能力減弱而發生危險，每每造成重大交通事故，嚴重危
    害公眾往來交通安全，乃政府近年來大力宣導禁止並取締酒
    後駕車之行為，自為依卷附個人資料，受有國中畢業教育程
    度，並已參與社會共同生活多年之被告甲○○所熟知者。
  (三)綜上所述，被告甲○○犯罪事證已臻明確，應依法論科。
二、查前揭時地被告甲○○駕駛之重型機車，係以汽油原動機為
    動力，並以行駛公共道路為主要功能之車輛，為刑法第185
    條之3 規定之動力交通工具。核被告甲○○所為，係犯刑法
    第185 條之3 服用酒類致不能安全駕駛動力交通工具而駕駛
    之公共危險罪、刑法第320 條第1 項普通竊盜罪。其所犯上
    開2 罪，犯意各別，行為互殊，所犯構成要件有異，應論以
    數罪並分論併罰之。爰審酌其年齡、品行、智識能力、犯罪
    所生之損害、犯罪手段、過程，對於公共交通安全造成危害
    之程度，其為46年9 月5 日出生、受有國中畢業教育程度、
    無業之人，有警詢年籍資料在卷可按，前揭犯罪時年49歲，
    前已有兩次因酒後駕車犯公共危險罪，經法院判刑確定，並
    入監執行完畢，其後者除在其前揭犯行前數日甫經判決，犯
    罪情節猶適與本件犯行相同，即犯公共危險罪同時並另犯竊
    盜罪，有臺灣高等法院被告前案紀錄表及臺灣屏東地方法院
    檢察署刑案資料查註紀錄表各1 份在卷可按，素行欠佳，並
    考量其本件酒後駕車犯罪時，吐氣中酒精濃度每公升1.0 毫
    克之程度，所駕動力交通工具為機械推力良好之重型機車，
    犯罪時地為午後之屏東縣恆春鎮○○○○道、市區○村里道
    路，對於公眾往來交通安全所生危險之程度，及其竊盜之手
    段，所得財物之價值，與其犯罪經查獲後，於本院審理時，
    已知坦承全部犯行，犯後態度尚可等一切情狀，量處如主文
    所示之刑，並定其應執行之刑，以資儆懲。
據上論斷，應依刑事訴訟法第273 條之1 第1 項、第299 條第1
項前段，刑法第185 條之3 、第320 條第1 項、第51條第5 款，
刑法施行法第1 條之1 ，判決如主文。
本案經檢察官簡志祥到庭執行職務
中    華    民    國    97    年    12    月    25    日
                    刑事第二庭  法  官  陳松檀
以上正本證明與原本無異。
如不服本判決應於收受判決後10日內向本院提出上訴書狀，並應
敘述具體理由；其未敘述上訴理由者，應於上訴期間屆滿後20日
內向本院補提理由書（均須按他造當事人之人數附繕本）「切勿
逕送上級法院」。
中    華    民    國    97    年    12    月    25    日
                                書記官  黃佳惠
附錄本判決論罪科刑法條全文
刑法第185條之3：
服用毒品、麻醉藥品、酒類或其他相類之物，不能安全駕駛動力
交通工具而駕駛者，處一年以下有期徒刑、拘役或三萬元以下罰
金。
刑法第320條
意圖為自己或第三人不法之所有，而竊取他人之動產者，為竊盜
罪，處5 年以下有期徒刑、拘役或5 百元以下罰金。
意圖為自己或第三人不法之利益，而竊佔他人之不動產者，依前
項之規定處斷。
前二項之未遂犯罰之。


司法院資訊處製作；財團法人民間司法改革基金會備份。
